臺灣高雄地方法院民事裁定
110年度消債更字第349號

聲  請  人  侯景星  
0000000000000000

0000000000000000


上列當事人因消費者債務清理事件聲請更生，本院裁定如下：
    主  文
聲請人侯景星自中華民國一一一年六月三十日下午四時起開始更
生程序。
命司法事務官進行本件更生程序。
    理  由
一、聲請意旨略以：伊有不能清償債務情事，前向台新銀行聲請
    前置協商，惟協商不成立。伊又未經法院裁定開始清算程序
    或宣告破產，爰聲請更生等語。
二、按債務人不能清償債務或有不能清償之虞者，得依本條例所
    定更生或清算程序，清理其債務；債務人無擔保或無優先權
    之本金及利息債務總額未逾新臺幣（下同）12,000,000元者
    ，於法院裁定開始清算程序或宣告破產前，得向法院聲請更
    生；法院開始更生程序之裁定，應載明其年、月、日、時，
    並即時發生效力；法院開始更生或清算程序後，得命司法事
    務官進行更生或清算程序，必要時得選任律師、會計師或其
    他適當之自然人或法人1人為監督人或管理人，消費者債務
    清理條例（下稱消債條例）第3條、第16條第1項、第42條第
    1項、第45條第1項分別定有明文。
三、經查：
　㈠聲請人前向台新銀行聲請前置協商，於民國110年9月2日協商
    不成立，嗣於110年12月7日具狀向本院聲請更生等情，有前
    置協商不成立通知書（卷第19頁）、台新銀行函（卷第76至
    77頁）附卷可稽，堪信為真實。
  ㈡聲請人於108年度至109年度均無申報所得，110年度申報所得
    為40,000元，名下無財產，雖有台灣人壽保險股份有限公司
    (下稱台灣人壽)保單，惟無解約金；又聲請人自陳受雇胞兄
    侯景明協助其處理私人工作，108年12月至110年12月每月收
    入24,000元，111年1月起調高為每月25,200元，未領取補助
    或給付等情，有稅務電子閘門財產所得調件明細表（卷第80
    至81頁、第153頁）、財產及收入狀況說明書（卷第6至9頁
    ）、債權人清冊（卷第57至63頁）、戶籍謄本（卷第64頁）
    、勞工保險被保險人投保資料表（卷第31至32頁、第86頁）
    、個人商業保險查詢結果表（卷第73頁、第147頁）、財團
    法人金融聯合徵信中心前置協商專用債權人清冊（卷第48至
    50頁）、信用報告（卷第54至56頁）、社會補助查詢表（卷
    第89至91頁）、勞動部勞工保險局函（卷第78頁）、勞動部
    勞動力發展署高屏澎東分署函（卷第79頁）、租金補助查詢
    表（卷第98頁）、健保投保紀錄（卷第69頁）、存簿（卷第
    148頁）、收入明細表（卷第70頁）、收入切結書（卷第71
    頁）、台灣人壽函（卷第136至143頁）等附卷可證。經考量
    聲請人上述工作、收入情況，以聲請人自111年1月起每月收
    入25,200元評估其償債能力，應屬適當。
　㈢關於聲請人個人日常必要支出部分，聲請人主張每月支出11,
    500元（無房屋租金）乙情。按債務人必要生活費用，以最
    近1年衛生福利部或直轄市政府所公告當地區每人每月最低
    生活費1.2倍定之，消債條例第64條之2第1項定有明文。本
    院參酌衛福部社會司公告111年度高雄市最低生活費為14,41
    9元，1.2倍即17,303元，且聲請人陳稱居住於母親所有房屋
    ，無房屋費用支出等情，故於計算聲請人個人每月必要生活
    費時，應扣除房租支出所佔比例（約為24.36％）以13,088元
    為限【計算式：17,303×（1－24.36%）＝13,088】。而聲請人
    主張每月必要支出約11,500元，未逾此金額，尚屬合理，應
    予採計。
　㈣關於聲請人扶養支出部分，聲請人稱扶養子女侯○祥，每月支
    出扶養費8,000元。經查，侯○祥係92年11月生，108年度至1
    10年度均無申報所得，名下無財產，自110年起輟學在家，1
    10年3月18日至24日曾於祈薏實業社投保勞保，投保薪資11,
    100元等情，此有戶籍謄本（卷第64頁）、稅務電子閘門財
    產所得調件明細表（卷第82至83頁、第154頁）、社會補助
    查詢表（卷第92至94頁）、勞工保險被保險人投保資料表（
    卷第149頁）附卷可考。侯○祥既未成年，復無財產，之前打
    工所得亦不足以支應自己之生活開銷，客觀上堪認有受扶養
    之必要。又按受扶養者之必要生活費用，準用第1項規定計
    算基準數額，並依債務人依法應負擔扶養義務之比例認定之
    ，消債條例第64條之2第2項亦有明定。因侯○祥與聲請人母
    親同住，無房屋費用支出，爰自其必要生活費用中扣除相當
    於房屋支出所佔比例（111年度高雄市每人每月不含房屋支
    出之最低生活費之1.2倍13,088元），再由聲請人與前配偶
    楊玲共同負擔，聲請人應負擔6,544元（計算式：13,088÷2＝
    6,544），逾此範圍，不予採計。
  ㈤承上，聲請人目前每月收入約25,200元，扣除個人必要支出1
    1,500元、子女扶養費6,544元後，剩餘7,156元。聲請人目
    前負債總額為5,908,112元（卷第57至63頁債權人清冊），
    以每月所餘逐年清償，至少須約69年（計算式：5,908,112÷
    7,156÷12≒69）始能清償完畢，應認其已不能清償債務。此
    外，聲請人無擔保或無優先權之債務總額未逾1,200萬元，
    且無消債條例第6條第3項、第8條或第46條各款所定駁回更
    生聲請之事由存在。則聲請人聲請更生為有理由，應予准許
    ，爰命司法事務官進行本件更生程序。
四、依消債條例第11條第1 項、第45條第1 項、第16條第1 項，
    裁定如主文。
中　　華　　民　　國　　111 　年　　6 　　月　　30　　日
              　　民事庭　  　法　官　李育信
以上正本係照原本作成。
本裁定不得抗告。
中　　華　　民　　國　　111 　年　　6 　　月　　30　　日

  　                          書記官　何福添